# 充值

提问人：zhs7403 时间：2021-11-10 12:33:09
A企业商贸企业，比如充值 1000 送红包 20 元同时附送 10 个积分，请问如何处理？

回答人：chenyiwei
首先要明确积分和红包的使用规则？以及根据以往历史经验，在该规则下在有效期内预计最终被使用的红包和积分的数量？